臺灣桃園地方法院刑事判決　　　　　　　100年度訴字第706號
公　訴　人　臺灣桃園地方法院檢察署檢察官
被　　　告　黃子峰原名陳子峰.
指定辯護人　公設辯護人林宏銘
上列被告因毒品危害防制條例等案件，經檢察官提起公訴（100年
度偵緝字第533號），本院判決如下：
    主  文
黃子峰共同運輸第三級毒品，處有期徒刑參年陸月，如附表編號
一至編號九所示之物均沒收，未扣案之如附表編號七至編號九所
示之物，如全部或一部不能沒收時，與林雅惠、彭垚渭連帶追徵
其價額。又共同行使偽造私文書，處有期徒刑肆月，扣案如附表
編號十所示偽造之簽名沒收。應執行有期徒刑參年捌月，如附表
編號一至編號十所示之物及偽造之簽名均沒收，未扣案之如附表
編號七至編號九所示之物，如全部或一部不能沒收時，與林雅惠
、彭垚渭連帶追徵其價額。
    事  實
一黃子峰（原名陳子峰，後改名為黃子峰）明知愷他命（Ketami
  ne，俗稱Ｋ他命）為毒品危害防制條例所規定之第三級毒品，
  不得製造、運輸、販賣或轉讓，並經行政院公告為甲類第四項
  之管制進出口物品，而屬懲治走私條例所規定未經許可不得私
  運來臺之管制進出口物品，於民國98年10月23日前某時，竟與
  某真實年籍不詳、喚為「林雅惠」之成年女子共同基於運輸第
  三級毒品愷他命進口之犯意聯絡，先由黃子峰委託彭垚渭（其
  涉犯行使偽造私文書部分及共同運輸第三級毒品罪業經本院99
  年度訴字第2 號刑事判決及臺灣高等法院99年度上訴字第1341
  號刑事判決判處有期徒刑2 年4 月確定在案）代其收受自大陸
  廣東省珠海地區經澳門運輸入境之貨物，彭垚渭遂提供其彰化
  縣大城鄉上山村仔巷13號之住處地址予黃子峰，黃子峰再於
  98年10月23日，以其持有如附表編號9 所示0000000000號行動
  電話，發送簡訊傳送內容為「張佳琳、Ｚ000000000、00000000
  00」予彭垚渭告以該批貨物託運資料，嗣彭垚渭察覺有異，詢
  問黃子峰何以該批貨物不以真名而以「張佳琳」為收件人，黃
  子峰乃告知該批貨物為愷他命，前揭不實資料係為逃避查緝等
  語，詎二人與「林雅惠」共同基於運輸第三級毒品與私運管制
  物品進口，以及偽造後行使偽造私文書之犯意聯絡，約定由黃
  子峰自大陸廣東省珠海地區將愷他命夾藏於快遞貨物中經澳門
  運輸入境臺灣地區，由彭垚渭在臺灣地區收受該批夾藏愷他命
  之貨物，事成彭垚渭可取得新臺幣（下同）1 至2 萬元之報酬
  。謀議既定，彭垚渭於同年11月3 日，以其所有如附表編號5
  所示之0000000000號行動電話傳送簡訊內容為「你下午要來找
  我嗎～那我就在家等你了」至黃子峰所持用之如附表編號7 所
  示之00000000000 號行動電話，告以黃子峰，如黃子峰確已將
  該批夾藏愷他命之貨物寄出，將在家中等待以收取貨物；黃子
  峰遂與彭垚渭約定於翌（4 ）日下午，在臺中市○○○路與建
  國北路地下道路旁見面，黃子峰交付如附表編號6 所示之0000
  000000號行動電話予彭垚渭，告知彭垚渭貨運公司將聯絡該行
  動電話門號持用人。期間如附表編號1 所示之愷他命於不詳時
  間在大陸珠海地區包裝封入如附表編號2 所示之塑膠袋，塑膠
  袋連同愷他命復包裝入如附表編號3 所示之面膜包裝袋，分裝
  兩箱至如附表編號4 所示之紙箱，並以「化妝品配件」之名義
  、以「張佳琳」為收件人、以「彰化縣大城鄉上山村仔巷13
  號」為收件地，以「0000000000」為聯絡電話後，於98年11月
  3 日，由不知情之澳門航空公司第NX-520號班機，經澳門運抵
  桃園國際機場永儲倉儲快遞進口貨物專區而進入國境，經內政
  部警政署航空警察局安全檢查隊人員以Ｘ光檢查儀注檢發覺有
  異，會同財政部臺北關稅局人員拆封檢查並扣得如附表編號1
  至4 所示之愷他命、塑膠袋、面膜包裝袋以及紙箱，為初步鑑
  驗結果，確認其內夾藏愷他命，航空警察局人員為查緝毒品來
  源，遂喬裝成快遞公司人員，依派件單上所載收件地址前往送
  貨，惟因故無人具領，經以派件單所載之「0000000000」聯絡
  電話號碼聯繫，因該派送單所載之聯絡電話係將黃子峰交予彭
  垚渭之如附表編號6 所示之「0000000000」行動電話號碼誤載
  為「0000000000」致無人接聽，而無法遞送，嗣為黃子峰所知
  悉，黃子峰遂於同年月5 日晚上6 時許，持其使用如附表編號
  8 所示之0000000000號行動電話聯絡彭垚渭，約彭垚渭在臺中
  市○○○路與建國北路地下道路旁見面，期間黃子峰並持前揭
  如附表編號8 所示之行動電話撥其所交付彭垚渭持用之如附表
  編號6 所示之0000000000號行動電話，連絡相關事宜，並於屆
  時見面後即告知貨物無法投遞乙情，而交付「中通速遞詳情單
  」2 紙予彭垚渭，指示彭垚渭直接前往址設臺中市○○區○○
  路四段499 之1 號之「華羿快遞公司（下稱華羿公司）」營業
  處領貨，領得貨物後即撥打行動電話回報，並仍送臺中市○○
  ○路與建國北路地下道路。彭垚渭接受黃子峰指示，即欲領取
  包裏，旋於同日晚上11時15分許，駕駛車牌號碼7939─WG號自
  用小客車，至華羿公司營業處，到場後明知其並非「張佳琳」
  ，仍於「鑫超峰速遞有限公司提單」收件人簽名欄上，偽簽收
  件人為「張佳林」簽名，而具領該包裹足以生損害於「張佳琳
  」及華羿公司對貨物派送管理之正確性，彭垚渭正欲離去時為
  警當場逮捕，並扣得如附表編號5 至編號6 所示之行動電話（
  均含SIM 卡各1 枚），始悉上情。
二案經內政部警政署航空警察局移送臺灣桃園地方法院檢察署檢
  察官偵查起訴。
    理  由
一證據能力部分：
  按被告以外之人於審判外之言詞或書面陳述，除法律有規定者
  外，不得作為證據，刑事訴訟法第159 條第1 項定有明文。又
  被告以外之人於審判外之陳述，雖不符刑事訴訟法第159 條之
  1 至第159 條之4 之規定，而經當事人於審判程序同意作為證
  據，法院審酌該言詞陳述或書面陳述作成時之情況，認為適當
  者，亦得為證據；當事人、代理人或辯護人於法院調查證據時
  ，知有同法第159 條第1 項不得為證據之情形，而未於言詞辯
  論終結前聲明異議者，視為有前項之同意；刑事訴訟法第159
  條之5 亦定有明文。對本判決下列所引各項供述證據，檢察官
  、被告黃子峰及指定辯護人於本院審理中均不爭執其證據能力
  （見100 年度訴字第706 號卷第89頁以下），且於本院言詞辯
  論終結前亦未聲明異議，本院審酌各該證據作成時之情況，並
  無不當或顯不可信之情況，且認為適當，依上揭規定，該等供
  述證據，自得作為證據，核先敘明。
二認定犯罪事實所憑之證據及理由：
(一)上開事實，業據被告黃子峰於本院審理中坦承不諱（見100 年
  度訴字第706 號卷第88頁反面），核與證人即共同被告彭垚渭
  於警詢、偵查、本院審理及臺灣高等法院另案審理中之證述情
  節相符（見98年度偵字第24974 號卷第6 頁至第7 頁、第45頁
  至第47頁、第56頁至第58頁、100 年度偵緝字第533 號卷第26
  頁至第31頁、本院99年度訴字第2 號卷第51頁至第52頁、本院
  100 年度訴字第706 號卷第80頁至第86頁），復有前揭中通速
  遞詳情單、鑫超峰速遞有限公司提單、進口快遞貨物簡易申報
  單、航空警察局安全檢查隊Ｘ光檢查儀注檢貨物報告表、現場
  蒐證與行動電話翻拍照片及本件通訊監察作業報告附卷可稽（
  見98年度偵字第24974 號卷第16頁至第18頁、第24頁至第31頁
  、第33頁、第35頁至第41頁、本院100 年度訴字第706 號卷第
  33頁至第56頁），並有扣案如附表編號1 至編號6 之毒品及行
  動電話可參，此外，扣案如附表編號1 所示之物經送內政部警
  政署刑事警察局鑑定，認有第三級毒品愷他命成分，純度約98
  % 乙情，此有該局98年12月3 日刑鑑字第0980161297號鑑定書
  在卷足證（見98年度偵字第24974 號卷第64頁），足認被告之
  自白與事實相符，堪以採信。綜上所述，本件事證明確，被告
  運輸第三級毒品與私運管制物品進口及行使偽造私文書犯行均
  堪以認定，應依法論科。
三論罪科刑部分：
(一)新舊法比較：
1.按毒品危害防制條例第4 條、第17條等條文業經98年5 月20日
  總統華總一義字第09800125141 號令修正公布，惟該次修正條
  文，涉及多項授權法規修正或訂定，須有一定施行日期，以完
  備相關法令修訂及行政作業程序，其主管機關法務部立法原意
  亦認為本次修正條文應回歸同條例第36條規定，自公布後6 個
  月即98年11月20日施行（臺灣高等法院暨所屬法院因應新修正
  毒品危害防制條例施行法律問題研討會結論參照）。是被告行
  為後，毒品危害防制條例第4 條第3 項、第17條已修正生效，
  自有比較新舊法之必要。
2.另按犯罪在刑法施行前，比較裁判前之法律孰為有利於行為人
  時，應就罪刑有關之一切情形，比較其全部之結果，而為整個
  之適用，不能割裂而分別適用有利益之條文（最高法院27年上
  字第2615號判例參照）。又最高法院95年5 月23日刑事庭第8
  次會議決議，關於法律變更之比較適用原則，於比較時應就罪
  刑有關之共犯、未遂犯、想像競合犯、牽連犯、連續犯、結合
  犯，以及累犯加重、自首減輕暨其他法定加減原因（如身分加
  減）與加減比例等一切情形，本於統一性及整體性原則，綜其
  全部罪刑之結果而為比較。茲綜合比較修正前後之規定如下：
(1)修正前毒品危害防制條例第4 條第3 項規定為：「製造、運輸
  、販賣第三級毒品者，處5 年以上有期徒刑，得併科新臺幣5
  百萬元以下罰金」，修正為：「製造、運輸、販賣第三級毒品
  者，處5 年以上有期徒刑，得併科新臺幣7 百萬元以下罰金」
  ，經比較修正前、後之規定，可知販賣第三級毒品罪之法定本
  刑，就罰金刑部分由修正前之得併科新臺幣5 百萬元以下罰金
  ，提高為得併科新臺幣7 百萬元以下罰金，自以修正前毒品危
  害防制條例第4 條第3 項之規定有利於被告。
(2)修正前毒品危害防制條例第17條之規定為：「犯第4 條第1 項
  至第4 項、第5 條第1 項至第4 項前段、第6 條第1 項至第4
  項、第7 條第1 項至第4 項、第8 條第1 項至第4 項、第10條
  或第11條第1 項、第2 項之罪，供出毒品來源，因而破獲者，
  得減輕其刑。」，修正後毒品危害防制條例第17條則規定：「
  犯第4 條至第8 條、第10條或第11條之罪，供出毒品來源，因
  而查獲其他正犯或共犯者，減輕或免除其刑。犯第4 條至第8
  條之罪於偵查及審判中均自白者，減輕其刑。」，經比較修正
  前、後該條文結果，修正後之規定係屬法定減輕原因，對被告
  較為有利。
(3)而依現行刑法第2 條第1 項之規定及前揭最高法院判例及決議
  綜其全部罪刑新舊法比較之結果，復參以本件被告並未於偵審
  中自白犯行，亦未有供出毒品來源，因而查獲其他正犯或共犯
  之情形，並無修正後毒品危害防制條例第17條減刑規定之適用
  ，本件修正後之法律規定並未較修正前之法律有利於被告，從
  而，依刑法第2 條第1 項前段之規定，自應一體適用被告行為
  時即修正前毒品危害防制條例第4 條第3 項規定處斷。另按從
  刑附屬於主刑，除法律有特別規定者外，依主刑所適用之法律
  ，則基於從刑隨同主刑適用同一準據法之原則，關於沒收部分
  ，亦應適用修正前毒品危害防制條例之規定。
(二)次按運輸毒品或運送走私物品罪之成立，並非以所運輸之毒品
  或運送之走私物品已運扺目的地為完成犯罪之要件；是以，區
  別各該罪既遂、未遂之依據，應以已否起運離開現場為準，如
  已起運離開現場，其構成要件之輸送行為即已完成，不以達到
  目的地為既遂之條件；懲治走私條例第2 條第1 項之私運管制
  物品進口罪，係指未經許可，擅自將逾公告數額之管制物品，
  自他國或公海等地，私運進入我國境內而言，一經進入國境，
  其犯罪即屬完成，分別有最高法院95年台上字第990 號、92年
  度台上字第3096號、96年台上字第6959號判決要旨可資參照，
  而毒品危害防制條例所列毒品均為管制進出口物品，亦據行政
  院公布之管制物品項目及其數額第1 條甲項第4 款規定甚明，
  且自大陸地區私運物品進入臺灣地區者，以私運物品進口論，
  懲治走私條例第12條亦有規定。另同案共犯彭垚渭偽簽「張佳
  林」之簽名在「鑫超峰速遞有限公司提單」收件人簽名欄上，
  依該欄位記載之體例客觀視之，即足以彰顯簽名者已收受提單
  所載貨物之意此一完整意思，毋須再藉助習慣或特約，因之，
  於該欄簽名顯具意思性與制作名義人之文書充分要件，仍屬收
  據性質之私文書無誤。是核被告所為，係犯毒品危害防制條例
  第4 條第3 項運輸第三級毒品罪與懲治走私條例第2 條第1 項
  之私運管制物品進口罪，以及刑法第216 條、第210 條之行使
  偽造私文書罪。又同案共犯彭垚渭所偽造「張佳林」簽名之偽
  造署押行為，係偽造私文書之部分行為；又偽造之低度行為應
  為行使之高度行為所吸收，均不另論罪。被告與「林雅惠」、
  彭垚渭就上開犯行，有犯意聯絡與行為分擔，依刑法第28條之
  規定，均為共同正犯。被告利用前揭不知情之物流、航空貨運
  等業者自大陸地區運輸第三級毒品與私運管制物品進口，係間
  接正犯。被告係以一行為同時觸犯運輸第三級毒品罪及私運管
  制物品進口罪，為想像競合犯，依刑法第55條之規定，應從一
  重之運輸第三級毒品罪論處。被告所犯上開運輸第三級毒品與
  行使偽造私文書犯行，犯意各別，行為互殊，乃二行為為之，
  應予分論併罰。爰審酌被告因貪圖報酬之蠅頭小利，竟與彭垚
  渭、「林雅惠」共同為本件運輸第三級毒品與私運管制物品進
  口及行使偽造私文書之犯行，惟素行尚可，並事後坦承犯行且
  交待渠等所知犯罪情節犯後態度良好，暨衡被告犯罪動機、目
  的、手段、運輸愷他命數量及所生危害等一切情狀，分別量處
  如主文所示之刑，並定其應執行之刑。
(三)另按刑事審判旨在實現刑罰權之分配正義，故法院對有罪被告
  之科刑，應符合罪刑相當之原則，使輕重得宜，罰當其罪，以
  契合社會之法律感情，此所以刑法第57條明定科刑時應審酌一
  切情狀，尤應注意該條所列十款事項以為科刑輕重之標準，並
  於同法第59條賦予法院以裁量權，如認「犯罪之情狀可憫恕，
  認科以最低度刑仍嫌過重者，得酌量減輕其刑」，俾使法院就
  個案之量刑，能斟酌至當。而刑法第59條規定所謂「犯罪之情
  狀」，應審酌其犯罪有無可憫恕之事由，即有無特殊之原因與
  環境，在客觀上足以引起一般同情，以及宣告法定低度刑，是
  否猶嫌過重等，以為判斷（最高法院38年台上字第16號、45年
  台上字第1165號、51年台上字第899 號判例意旨參照）。質言
  之，刑法第59條規定犯罪之情狀可憫恕者，得酌量減輕其刑，
  其所謂「犯罪之情狀」，與同法第57條規定科刑時應審酌之一
  切情狀，並非有截然不同之領域，於裁判上酌減其刑時，應就
  犯罪一切情狀（包括第57條所列舉之十款事項），予以全盤考
  量，審酌其犯罪有無可憫恕之事由（即有無特殊之原因與環境
  ，在客觀上足以引起一般同情，以及宣告法定低度刑，是否猶
  嫌過重等等），以為判斷（最高法院95年度台上字第6157號判
  決意旨參照）。而毒品危害防制條例就運輸毒品所設之法定刑
  度，均遠較其它犯罪為重，然同為運輸毒品者，其原因動機不
  一，犯罪情節未必盡同，其態樣顯非可一概而論，即其運輸行
  為所彰顯之主觀惡性亦非可等量齊觀，故倘依其情狀處以相當
  之有期徒刑，即足以懲儆，並可達防衛社會之目的者，自非不
  可依客觀之犯行與主觀之惡性二者加以考量其情狀，是否有可
  憫恕之處，適用刑法第59條之規定酌量減輕其刑，期使個案裁
  判之量刑，能斟酌至當，符合比例原則。查被告黃子峰本次所
  運輸之第三級毒品愷他命，固高達7 千多公克，惟在尚未流入
  市面即為警查獲，被告行為時年僅24歲，智慮未臻成熟，且其
  涉犯本件運輸毒品犯行，均係依共犯「林雅惠」之指示而為，
  其於共犯結構中顯屬較低階層，犯罪情節自較其餘共犯為輕，
  如科以運輸第三級毒品罪之最低度刑，仍嫌過重，難謂符合罪
  刑相當性及比例原則，更無從與其他大量販毒毒梟首惡之行為
  有所區隔，又被告於本件事成後雖能取得約3 萬元之報酬，然
  被告係因自幼父母離異、祖父母單獨扶養，家境困苦，為求改
  善，致生貪慾，而觸犯重典，實有情輕法重之憾，依據大法官
  釋字第263 號解釋意旨，爰依刑法第59條之規定，酌量減輕其
  刑，並遞減其刑。
(四)又按修正前毒品危害防制條例第17條所稱「供出毒品來源，因
  而破獲者」，係指被告供出毒品來源之有關資料，諸如前手之
  姓名、年籍、住居所、或其他足資辨別之特徵等，使調查或偵
  查犯罪之公務員因而對之發動調查或偵查並破獲者而言。申言
  之，被告之「供出毒品來源」，與調查或偵查犯罪之公務員對
  之發動調查或偵查並進而破獲之間，論理上須具有先後且相當
  的因果關係，非謂被告一有「自白」、「指認」毒品來源之人
  ，而破獲在後，即得依上開規定予以減刑。若被告供出毒品來
  源者之前，調查或偵查犯罪之公務員已有確切之證據，足以合
  理之懷疑被告所供販賣毒品來源之人，則嗣後之破獲與被告之
  「供出毒品來源」間，即欠缺先後且相當的因果關係，自不得
  適用上開規定予以減刑( 最高法院97年台上字第1475號判決參
  照) ，查被告黃子峰雖曾於100 年8 月3 日及100 年11月30日
  本院審理中供出毒品來源為「林雅惠」之成年女子（見本院10
  0 年度審訴字第1396號卷第23頁、100 年度訴字第706 號卷第
  95頁反面至第96頁），然未提供足以辨識「林雅惠」之相關資
  訊以供偵辦，迄今終未能查獲「林雅惠」之人，從而，即與上
  開修正前毒品危害防制條例第17條第1 項所定「因而查獲其他
  正犯或共犯」之要件不符，無從適用該項規定減免其刑，併此
  敘明。
(五)沒收之諭知：
1.按「毒品危害防制條例第2 條第2 項規定，毒品依其成癮性、
  濫用性及對社會危害性分為四級，並就製造、運輸、販賣、意
  圖販賣而持有、以非法方法使人施用、引誘他人施用及轉讓等
  不同品項毒品之行為，分別定其處罰。至施用或持有第三、四
  級毒品，因其可罰性較低，故予除罪化，僅就施用及持有第一
  、二級毒品科以刑罰。惟鑑於第三、四級毒品均係管制藥品，
  特於同條例第11條之1 明定無正當理由，不得擅自持有；第18
  條第1 項後段復規定查獲之第三、四級毒品，無正當理由而擅
  自持有者，沒入銷燬之。從而，依同條例第18條第1 項後段應
  沒入銷燬之毒品，專指查獲之施用、持有第三、四級毒品而言
  ；倘係查獲之製造、運輸、販賣、意圖販賣而持有、以非法方
  法使人施用、引誘他人施用或轉讓之第三、四級毒品，既屬同
  條例相關法條明文規定處罰之犯罪行為，即非該條項應沒入銷
  燬之範圍。又同條例第19條第1 項所定『供犯罪所用或因犯罪
  所得之物』，係指犯第4 條至第9 條、第12條、第13條或第14
  條第1 項、第2 項之罪所用或所得之物，不包括毒品本身在內
  ，自不得為第三、四級毒品之沒收依據（以犯第四條第三項販
  賣第三級毒品罪為例，其供犯罪所用之物，當指『供販賣第三
  級毒品所用之物』而言；第三級毒品本身為販賣之標的，為遂
  行販賣該毒品使用之物，始屬『供犯罪《犯第四條第三項之販
  賣第三級毒品罪》所用之物』，其理至明）。同條例對於查獲
  之製造、運輸、販賣、意圖販賣而持有、以非法方法使人施用
  、引誘他人施用及轉讓第三、四級毒品之沒收，並無特別規定
  ，如其行為已構成犯罪，則該毒品即屬不受法律保護之違禁物
  ，應回歸刑法之適用，依刑法第38條第1 項第1 款之規定沒收
  之。」此有最高法院95年度台上字第4358號、95年度台上字第
  911 號判決可資參照。是扣案如附表編號1 所示之第三級毒品
  愷他命，係被告黃子峰犯共同運輸第三級毒品罪所運輸之客體
  ，揆諸前開說明，核屬違禁物，依刑法第38條第1 項第1 款之
  規定，不論屬於被告所有與否，均應沒收。
2.扣案如附表編號2 至編號4 所示之塑膠袋、面膜包裝袋以及紙
  箱，均具有防止毒品裸露、逸出以及潮濕之功用，並便於運輸
  、持有以及交付，係供被告犯本件共同運輸第三級毒品犯罪所
  用，且係被告所有，應依修正前毒品危害防制條例第19條第1
  項之規定沒收之。
3.按毒品危害防制條例第19條第1 項規定：犯第4 條之罪者，其
  供犯罪所用或因犯罪所得之財物，均沒收之，如全部或一部不
  能沒收時，追徵其價額或以其財產抵償之。該條項所定沒收之
  標的，如得以直接沒收者，判決主文僅宣告沒收即可，不生「
  追徵其價額」或「以其財產抵償」之問題，須沒收之標的全部
  或一部不能沒收時，始生「追徵其價額」或「以其財產抵償」
  之選項問題。而「追徵其價額」或「以其財產抵償」，分別係
  針對現行貨幣以外之其他財產與現行貨幣之兩種不同選項。所
  稱「追徵其價額者」，係指所沒收之物為金錢以外之其他財產
  ，而不能就原物為沒收時，因其實際價值不確定，應追徵其價
  額，使其繳納與原物相當之價額，並無以其財產抵償之問題。
  倘嗣後追徵其價額無結果，而須以其財產抵償者，要屬行政執
  行機關依強制執行有關法律之執行問題，即無不能執行之情形
  ，自毋庸諭知「以其財產抵償」（最高法院99年度第5 次刑事
  庭會議決議、99年台上字第4463號判決參照）。再該條項係刑
  法第38條第1 項第2 款、第3 款沒收之特別規定。於共同正犯
  ，因其犯罪所得係合併計算，且於全部或一部不能沒收時以其
  財產抵償之，為避免執行時發生重複沒收、抵償之情形，故各
  共同正犯之間係採連帶沒收主義，於裁判時僅諭知連帶沒收，
  不得就全體共同正犯之總所得，對各該共同正犯分別重複諭知
  沒收（最高法院95年台上字第6482號判決參照）。惟若應沒收
  之物係屬特定之物，因彼等就該沒收之物，應共同負責，且無
  重複執行沒收之疑慮，自無諭知連帶沒收之必要（最高法院98
  年台上字第4003號判決參照），然如全部或一部不能沒收，而
  應追償其價額時，仍有連帶追償之問題。經查，如附表編號5
  所示之行動電話與SIM 卡，係同案共犯彭垚渭用以供聯絡本案
  運輸第三級毒品犯行所用之物；而就附表編號6 至編號9 所示
  之行動電話與SIM 卡，雖非以被告黃子峰名義所申辦，但被告
  黃子峰既執之為本件共同運輸第三級毒品之通訊工具，依其用
  意及實際占有情形判斷，上開SIM 卡及行動電話，均應為被告
  所有而供本件犯罪所用之物（臺灣高等法院100 年度上訴字第
  2090號判決意旨參照），是如附表編號5 至編號9 所示之物各
  為彭垚渭及被告黃子峰所有、供犯本件之罪所用之物，均應依
  修正前毒品危害防制條例第19條第1 項之規定，沒收之；至其
  中如附表編號7 至編號9 所示之未扣案之物，如全部或一部不
  能沒收時，與林雅惠、彭垚渭連帶追徵其價額。
4.又如附表編號10所示偽造之「張佳林」簽名，依刑法第219 條
  之規定，不問屬於被告與否，應予沒收。
據上諭斷，應依刑事訴訟法第299 條第1 項前段，修正前毒品危
害防制條例第4 條第3 項、第19條第1 項，懲治走私條例第2 條
第1 項、第11條、第12條，刑法第11條前段、第2 條第1 項前段
、第28條、第216 條、第210 條、第55條、第51條第5 款、第59
條、第219 條、第38條第1 項第1 款，判決如主文。
本案經檢察官陳睿明到庭執行職務。
中    華    民    國  100     年    12    月    28    日
                  刑事第十四庭審判長法  官  鍾雅蘭
                                    法  官  楊麗文
                                    法  官  張永輝
以上正本證明與原本無異。
如不服本判決應於收受判決後10日內向本院提出上訴書狀，並應
敘述具體理由。其未敘述上訴理由者，應於上訴期間屆滿後20日
內向本院補提理由書( 均須按他造當事人之人數附繕本) 「切勿
逕送上級法院」。
                                    書記官  張良煜
中    華    民    國   100    年    12    月    28    日
附表
┌──┬────────────────┬───────┐
│編號│品名                            │數量          │
├──┼────────────────┼───────┤
│ 1  │扣案之第三級毒品愷他命          │驗前總毛重柒仟│
│    │                                │柒佰壹拾肆點柒│
│    │                                │公克，包裝塑膠│
│    │                                │袋總重約肆拾捌│
│    │                                │點伍貳公克，其│
│    │                                │中零點零捌公克│
│    │                                │經鑑定用罄，驗│
│    │                                │餘淨重柒仟陸佰│
│    │                                │陸拾陸點壹公克│
├──┼────────────────┼───────┤
│ 2  │扣案之包裝附表一所示愷他命毒品之│肆拾柒包      │
│    │塑膠袋                          │              │
├──┼────────────────┼───────┤
│ 3  │扣案之包裝編號一、二所示愷他命毒│肆拾柒包      │
│    │品與塑膠袋之面膜包裝袋          │              │
├──┼────────────────┼───────┤
│ 4  │扣案之包裝編號一、二、三所示之物│貳箱          │
│    │之外裝紙箱                      │              │
├──┼────────────────┼───────┤
│ 5  │扣案之彭垚渭所有黑色直立型行動電│行動電話壹具；│
│    │話（含門號0000000000ＳＩＭ卡）  │ＳＩＭ卡壹枚  │
├──┼────────────────┼───────┤
│ 6  │扣案之黃子峰持有彩色外殼直立型行│行動電話壹具；│
│    │動電話（含門號0000000000號ＳＩＭ│ＳＩＭ卡壹枚  │
│    │卡）                            │              │
├──┼────────────────┼───────┤
│ 7  │未扣案之黃子峰持有行動電話（含門│行動電話壹具；│
│    │號00000000000號ＳＩＭ卡）       │ＳＩＭ卡壹枚  │
├──┼────────────────┼───────┤
│ 8  │未扣案之黃子峰持有行動電話（含門│行動電話壹具；│
│    │號0000000000號ＳＩＭ卡）        │ＳＩＭ卡壹枚  │
├──┼────────────────┼───────┤
│ 9  │未扣案之黃子峰持有行動電話（含門│行動電話壹具；│
│    │號0000000000號ＳＩＭ卡）        │ＳＩＭ卡壹枚  │
├──┼────────────────┼───────┤
│10  │彭垚渭於鑫超峰速快遞有限公司提單│壹枚          │
│    │收件人簽名欄偽造「張佳林」簽名  │              │
└──┴────────────────┴───────┘
附錄論罪科刑法條：
修正前毒品危害防制條例第4條第3項
製造、運輸、販賣第三級毒品者，處5 年以上有期徒刑，得併科
新臺幣5 百萬元以下罰金。
刑法第216條、第210條
中華民國刑法第216 條（行使偽造變造或登載不實之文書罪）
行使第210 條至第215 條之文書者，依偽造、變造文書或登載不
實事項或使登載不實事項之規定處斷。
中華民國刑法第210 條（偽造變造私文書罪）
偽造、變造私文書，足以生損害於公眾或他人者，處5 年以下有
期徒刑。